Inventaris van het archief van het Ministerie van Waterstaat, Handel en Nijverheid: Afdeling Arbeid en Fabriekswezen; Ministerie van Sociale Zaken en Taakvoorgangers: Afdeling Arbeid, 1893-1941 (1947)
Nationaal Archief, Den Haag
- Taakuitoefening, 2
  - Bescherming van derden door het voorkomen van gevaar, schade of hinder door fabrieken of werkplaatsen en stoomtoestellen, 2.4
    - Stoomwet 1896, 2.4.3
      - Uitvoering, 2.4.3.2
        - Algemeen, 2.4.3.2.1
          - Stukken betreffende de totstandkoming van een circulaire met raadgevingen voor de gebruikers van stoomketels, 1915; 5716; 1 omslag
          - Stukken betreffende het vaststellen van formules en voorschriften ter beoordeling van de constructie van stoomtoestellen, 1926-1934; 5717; 1 omslag
        - Personeel, 2.4.3.2.2
          - Stukken betreffende de totstandkoming van het Koninklijk besluit van 14 januari 1897, S. 45, houdende een instructie voor de ambtenaren, ter uitvoering van artikel 7 van de Stoomwet, 1896-1897; 5718; 1 omslag
          - Stukken betreffende wijzigingen van het Koninklijk besluit van 14 januari 1897, S. 45, 1898-1932; 5719-5723; 5 omslagen
            - 1898, 5719
            - 1913-1915, 5720
            - 1921-1925, 5721
            - 1930-1931, 5722
            - 1932, 5723
          - Stukken betreffende de totstandkoming van een instructie voor de ambtenaren van het Stoomwezen, belast met het onderzoek van motorrijtuigen in verband met de heffing van personele belasting, 1909; 5724; 1 omslag
          - Stukken betreffende het aannemen van een vergoeding voor gegeven particulier advies door de ingenieur voor het Stoomwezen in Groningen, 1908; 5725; 1 omslag
        - Onderzoek van stoomtoestellen, 2.4.3.2.3
          - Stukken betreffende aangevraagde onderzoeken van stoomtoestellen ter verkrijging van advies bij aankoop, 1899-1910; 5726-5728; 3 omslagen
            - 1899, 5726
            - 1910, 5727
            - 1910, 5728
          - Stukken betreffende onderzoeken van stoomtoestellen ter verkrijging van een vergunning, 1903-1940; 5729-5743; 15 omslagen
            - 1903, 5729
            - 1905, 5730
            - 1906, 5731
            - 1906-1907, 5732
            - 1909, 5733
            - 1909, 5734
            - 1909, 5735
            - 1909-1910, 5736
            - 1910-1913, 5737
            - 1912, 5738
            - 1912, 5739
            - 1912-1913, 5740
            - 1912-1914, 5741
            - 1926-1927, 5742
            - 1939-1940, 5743
          - Stukken betreffende onderzoeken van stoomtoestellen in verband met het te houden toezicht, 1904-1941; 5744-5754; 11 omslagen
            - 1904, 5744
            - 1906, 5745
            - 1908, 5746
            - 1921-1925, 5747
            - 1923, 5748
            - 1927-1928, 5749
            - 1927-1929, 5750
            - 1932-1934, 5751
            - 1939, 5752
            - 1940, 5753
            - 1941, 5754
          - Stukken betreffende onderzoeken van stoomtoestellen in verband met voorgekomen ongevallen, 1906-1939; 5755-5769; 15 omslagen
            - 1906-1907, 5755
            - 1921, 5756
            - 1921-1922, 5757
            - 1922, 5758
            - 1922, 5759
            - 1924-1925, 5760
            - 1927, 5761
            - 1927, 5762
            - 1929-1930, 5763
            - 1930, 5764
            - 1930, 5765
            - 1930-1932, 5766
            - 1933-1934, 5767
            - 1935, 5768
            - 1939, 5769
          - Stukken betreffende onderzoeken van stoomtoestellen waarvan voor het in werking treden geen vergunning is vereist, 1909-1924; 5770; 1 omslag
          - Stukken betreffende het toezicht op stoomtoestellen welke in gebruik zijn op schepen in de binnenvaart, 1930-1935; 5771; 1 omslag
      - Advisering, 2.4.3.3
        - Stukken betreffende een verzoek om wijziging van de regeling van het gebruik van stoomketels in Curaçao van 9 februari 1911, met verwijzing naar de regeling in Nederland, 1939; 5772; 1 omslag
        - Stukken betreffende het samenstellen van een commissie van advies voor het vaststellen van veiligheidsvoorschriften tegen gasexplosies op Curaçao, 1940; 5773; 1 omslag
        - Stukken afkomstig uit archief Afd. Nijverheid, betreffende het reddingwezen, 1907-1913; 5774; 1 omslag
        - Stukken afkomstig uit archief Afd. Nijverheid, betreffende het mijnwezen, 1913-1917; 5775; 1 omslag